臺灣基隆地方法院基隆簡易庭小額民事判決　九十年度基小字第三二五號
　　原　　　告　乙○○○
　　被　　　告　甲○○
　　　　　　　　丙○○
右當事人間請求損害賠償事件，本院判決如左：
    主　　文
被告應連帶給付原告新臺幣壹萬柒仟柒佰肆拾肆元，及其中被告丙○○自民國九十年
九月十三日起，被告甲○○自民國九十一年一月九日起，均至清償日止，按年息百分
之五計算之利息。
原告其餘之訴駁回。
本件訴訟費用新臺幣壹仟貳佰伍拾捌元，由被告連帶負擔新臺幣玖佰肆拾肆元，餘由
原告負擔。
本判決第一項得假執行。
原告其餘假執行之聲請駁回。
    事實及理由要領
一、被告甲○○經合法通知，未於言詞辯論期日到場，核無民事訴訟法第三百八十六
    條所列各款情形，爰依同法第四百三十六條之二十三規定，准原告就被告甲○○
    部分由其一造辯論而為判決。
二、原告起訴主張略以：民國（下同）九十年八月九日上午九時許，原告將其所有之
    車號Ｑ六－一○八三號自用小客車停放於省道台二線八十一公里處路旁，因被告
    甲○○駕駛車號ＡＯ－八九一一號自用小客車車速過快，撞及被告丙○○所駕駛
    違規於該路段迴轉之車號ＩＥ－二四八一號自用小客車，兩車碰撞後，被告甲○
    ○所駕駛之ＡＯ－八九一一號自用小客車失控衝撞原告之Ｑ六－一○八三號自用
    小客車後方，原告之車輛因而受損，爰依共同侵權行為之法律關係，訴請被告二
    人賠償該車修理費新臺幣（下同）六萬七千五百五十元等語。
三、被告丙○○抗辯略以：(1)伊雖違規迴轉，但原告亦違規停車，原告與被告二人均
    有過失。(2)車禍發生後，伊曾請慎益汽車保養所為原告車輛估價，修理費用僅需
    四萬一千三百元，原告亦表示會請被告甲○○處理，卻事後自行改至和順汽車有
    限公司修理，且修理費用高達六萬七千五百五十元，顯不合理等語。
四、經查：原告主張其於九十年八月九日上午九時許，將其所有之車號Ｑ六－一○八
    三號自用小客車停放於省道台二線八十一公里處路旁，因被告甲○○駕駛車號Ａ
    Ｏ－八九一一號自用小客車車速過快，撞及被告丙○○所駕駛違規於該路段迴轉
    之車號ＩＥ－二四八一號自用小客車，被告甲○○所駕駛之ＡＯ－八九一一號自
    用小客車失控衝撞原告之Ｑ六－一○八三號自用小客車後方，致原告之車輛受損
    一節，業據原告提出行車執照影本一份、車損照片三張、修車估價單及統一發票
    各一份為證，且為被告丙○○所不爭執，復經本院依職權向臺北縣警察局瑞芳分
    局調取本件車禍事故談話紀錄表、道路交通事故調查報告表、現場照片附卷，堪
    信原告此項主張為真實。按本次車禍肇因於被告甲○○駕駛ＡＯ－八九一一號自
    用小客車車速過快，疏未注意車前狀況，致發現被告丙○○駕駛ＩＥ－二四八一
    號自用小客車於其前方違規迴轉之際，已不及煞停而碰撞ＩＥ－二四八一號自用
    小客車，旋即失控衝撞原告車輛，被告甲○○之駕駛行為顯有過失；又被告丙○
    ○於該路段違規迴轉之際，疏未注意對向車道來車之行向與速度並禮讓直行車先
    行，致與ＡＯ－八九一一號自用小客車發生碰撞，其駕駛行為亦同有過失；另原
    告自承其當時確係違規停車並遭裁罰，矧之原告任意將Ｑ六－一○八三號自用小
    客車違規停放路旁，疏未善盡保管之責，對該車輛損害之發生亦與有過失。本院
    審酌兩造間之過失程度輕重，認原告應負擔之過失責任為百分之二十，被告二人
    應分別負擔百分之四十過失責任。
五、按因故意或過失，不法侵害他人之權利者，負損害賠償責任；數人共同不法侵害
    他人之權利者，連帶負損害賠償責任，民法第一百八十四條第一項前段、第一百
    八十五條第一項前段定有明文；次按損害之發生或擴大，被害人與有過失者，法
    院得減輕賠償金額或免除之，民法第二百十七條第一項定有明文。本件被告二人
    因駕駛過失共同致原告所有之車輛受損，依上開規定，應連帶對原告負賠償責任
    ，其應賠償之金額計算如下：原告所有之車號Ｑ六－一○八三號自用小客車於九
    十年八月九日車禍受損後，支出修理費六萬七千七百五十元，業據原告提出估價
    單、統一發票各一紙為證，本院審核原告車輛之受損照片佐以被告甲○○駕車衝
    撞原告車輛之方向與部位研判，認原告所提出之修理項目均屬維修之必要項目。
    雖被告丙○○抗辯慎益汽車保養所之估價較低等語，然衡諸被告丙○○所提出之
    慎益汽車保養所估價單內容，係於本件車禍發生後，未經實際拆卸原告車輛所為
    之初步估價，目視判斷未必精準，嗣後原告之車輛經和順汽車有限公司實際拆卸
    ，發現需修復之部位不僅只有慎益汽車保養所估價之項目，另有多項修復項目非
    慎益汽車保養所估價所及，而和順汽車有限公司乃基隆地區之克萊斯勒汽車總代
    理商，原告購買進口之克萊斯勒汽車，自有權將該車送回和順汽車有限公司修理
    ，並無不合理之處，是該車因本件車禍受損所需修復費用為六萬七千七百五十元
    ，堪可認定。惟依民法第一百九十六條規定請求物被毀損所減少之價額，固得以
    修復費用為估定之標準，但以必要者為限，即修理材料以新品換舊品，應予折舊
    。原告之車輛為八十六年五月出廠，於八十六年十月一日領照使用，有汽車行車
    執照影本在卷可稽，至九十年八月九日肇事受損時止，依營利事業所得稅查核準
    則第九十五條第八項規定：「固定資產提列折舊採用定率遞減法者，以一年為計
    算單位，其使用期間未滿一年者，按實際使用之月數相當於全年之比例計算之，
    不滿一月者，以一月計」方法計算結果，原告實際使用之年數為三年十月又九日
    ，應以三年十一月計，其汽車及附加零件已有折舊，應將折舊部分予以扣除。本
    院依行政院所頒固定資產耐用年數表及固定資產折舊率之規定，自用小客車之耐
    用年數為五年，依定率遞減法每年折舊千分之三百六十九，則原告請求之修理費
    中零件部分及板金部分共計五萬四千六百五十元，依上開標準計算折舊額為四萬
    五千五百六十四元｛計算方法：５４６５０元Ｘ０．３６９＝２０１６６元
    （00000－00000）元Ｘ０．３６９＝１２７２５元（00000－
    00000－00000）元Ｘ０．３６９＝８０２９元（00000－00
    000－00000－0000）元Ｘ０．３６９÷１２Ｘ１１＝４６４４元，
    ＋＋＋＝４５５６４元，元以下四捨五入｝，扣除折舊額後，原告所得
    請求之零件費用及板金費用為九千零八十元，加上不應折舊之拆裝工資一千一百
    元及烤漆費用一萬二千元，合計二萬二千一百八十元，被告二人應連帶賠償原告
    百分之八十損失即一萬七千七百四十四元。是原告請求被告二人連帶賠償一萬七
    千七百四十四元部分為有理由，逾此範圍之請求並無理由。
六、從而，原告請求被告連帶給付一萬七千七百四十四元，及自起訴狀繕本送達翌日
    起（即被告甲○○自九十一年一月九日起，被告丙○○自九十年九月十三日起）
    至清償日止，按年息百分之五計算之利息，為有理由，應予准許；逾上開金額部
    分之請求，於法無據，應予駁回。
七、本件係依小額訴訟程序判決，被告受敗訴判決部分應依職權宣告假執行；至原告
    敗訴部分，其假執行之聲請已失所依據，應予駁回。
八、本件訴訟費用額一千二百五十八元（訴訟裁判費六百七十八元、公示送達裁判費
    四十五元、送達郵費五百三十五元），由被告連帶負擔四分之三即九百四十四元
    ，餘由原告負擔。
中　　　華　　　民　　　國　　九十一　　年　　　一　 　 月　　二十四　　日
~B臺灣基隆地方法院基隆簡易庭
~B　　　　法　　　官　蔡佳玲
右正本證明與原本無異。
對於本件判決如有不服，應於收受送達後二十日內向本院提出上訴書狀，上訴於本院
合議庭，並按他造當事人之人數附具繕本。
當事人之上訴，非以判決違背法令為理由不得為之，上訴狀應記載上訴理由，表明下
列各款事項：
（一）原判決所違背之法令及其具體內容。
（二）依訴訟資料可認為原判決有違背法令之具體事實。
中　　　華　　　民　　　國　　九十一　　年　　　一  　　月　　二十九　　日
~B　　　　法院書記官　陳碧玉
